个人信息

姓名: 朱映虎 性别: 男

电话: 13916034203 出生年月: 1978-05

毕业院校: 西安电子科技大学 毕业时间: 2002-07

专业: 计算机科学与技术 学位: 学士

期望工作地点: 上海 期望职位: 技术架构师

自我评价

工作认真负责,积极主动,有丰富的互联网系统架构经验,擅长高并发、分布式、微服务系统架构,能适应跨时区工作。能结合公司的特点给出风险可控、可落地执行的架构方案,方案能充分发挥开发、测试、DBA、SRE 的职责。主导过多个大型系统的架构,包括单体应用到微服务的改造,数据库的拆分等。能快速定位并解决线上问题。善于通过基础架构手段提升系统质量和研发效能。

技术栈关键字

分布式、高并发、微服务、RPC、MQ、Redis、MySQL、Java、JVM、SpringCloud、注册中心、配置中心、分库分表、Prometheus、任务调度中心、链路跟踪

工作经历

2019/03 —2023/12	兰亭集势	架构师
2018/04 —2019/03	蘑菇租房	架构师
2016/04 — 2018/04	一号店	架构师
2015/05 2016/03	易传媒	资深软件工程师
2012/10 — 2015/5	上海美慧软件有限公司	资深软件工程师
2006/10 2012/09	上海英坊信息技术有限公司	高级软件工程师
2005/8 2006/08	上海恒峰科讯集团	软件工程师
2002/07 2005/07	西安蓓丽软件有限公司	软件工程师

项目经历

项目名称: 兰亭集势后台系统基础架构

公司: 兰亭集势

项目周期: 2019/03 -2023/12

相关技术: Linux, Java, Springcloud, gRPC, MySql, Redis, Rabbitmq, Jaeger, Prometheus

项目描述: 从零开始建立兰亭集势后台基础架构体系,统一技术规范,降低系统开发成本同时提高开发效

率而且解偶业务系统与中间件之间的代码,方便维护。

主要工作: 为后台系统提供统一的基础组件包括: gRPC 与 SpringCloud 集成,数据库访问组件,服务发

现组件,缓存访问组件,MQ访问组件,统一监控报警系统;基础组件统一升级。

项目名称: 兰亭集势中台架构日常工作

公司: 兰亭集势

项目周期: 2019/03 -2023/12

相关技术: Linux, Java, Springcloud, gRPC, MySql, Redis, Rabbitmq, Jaeger, Prometheus

项目描述:包括服务化拆分:订单系统,支付系统,用户系统等;数据库拆分:业务数据库独立,历史数

据归档等。session 迁移, datacache 迁移。

主要工作:主导中台主要技术改造工作,包括方案的制定,系统的设计,上线流程;以及日常工作,包括但不限于技术招聘,成员技术指导,技术选型,ERD书写, code review, sql review, 线上系统保障等

项目名称: 用户行为标签系统

公司: 兰亭集势

项目周期: 2023/08 - 2023/10

相关技术: Linux, Java, Springcloud, gRPC, MySql, Redis, Mongodb, Rabbitmq, Jaeger, Prometheus 项目描述: 用户行为标签系统记录前台用户的行为数据, 作为产品人员数据决策的主要依据和系统个性化

流程的依据。

主要工作: 主导了整个系统的设计,从数据库设计、各子系统的设计、接口定义和 bi 数据同步规则制定;

最终稳定支撑每天三千万次上报

项目名称: 支付系统重构

公司: 兰亭集势

项目周期: 2020/06 - 2020/10

相关技术: Linux, Java, Springcloud, gRPC, MySql, Redis, Mongodb, Rabbitmq, Jaeger, Prometheus 项目描述: 重构之前支付功能作为单体应用的一个模块,各业务有各自的支付功能;系统设计存在缺陷,丢单和重复支付频发,需要人工刷数据解决数据一致性问题,维护成本居高不下; 重构后支付系统作为独立的系统承接了兰亭所有的支付业务,支持了 10 几种第三方网关接入; 可靠性、稳定性和一致性得到了显著的提升,节省了大量的人力成本。

主要工作: 主导了整个系统的设计,从数据库设计、各子系统的设计、接口定义和主流程代码编写;

项目名称: 用户端系统服务化改造

公司: 蘑菇租房

项目周期: 2018/04 -2019/03

相关技术: Linux, Java, Springboot, MySql, Redis, Kafka, Dubbo, Zipkin, Prometheus

项目描述:改造前用户端系统作为一个单体应用在运行,复杂性高、可扩展性差、可靠性差,研发效率低,不适合互联网快速迭代的特点。

主要工作:在 Dubbo 的基础上构建了适合公司的 RPC 框架;主导了整个项目的改造,包括技术选型、方案制定,系统设计以及推动业务团队系统迁移到新的技术体系,最终稳定支撑了 2 亿次/天的 RPC 调用

项目名称:中台服务部商品服务以及订单团队架构工作

公司: 一号店

项目周期: 2016/4 -- 2018/04

相关技术: Linux, Java, Spring, MySql, Oracle, Redis, MQ, RPC

项目描述: 商品服务作为一号店的一项基础服务,提供商品,类目,供应商等信息为一号店所有

服务提供商品相关的接口服务;订单服务作为一号店交易流程的核心服务,提供拆

单,成单,运费等订单相关接口服务;

主要工作:团队日常架构工作,包括但不限于技术招聘,成员技术指导,技术选型,ERD 书写,code review,sql review,线上问题处理,性能优化以及部分开发工作,保证商品服务 8 亿/天的调用量,以及订单系统峰值万单/分钟的可靠性和稳定性

项目名称: 达摩镜 Reportservie

公司: 易传媒

项目周期: 2015/7 -- 2016/3

相关技术: Linux, MySql, ODPS, OpenSearch, HSF, Garuda, Java, Scalar

项目描述: 达摩镜是阿里妈妈提供的数据产品帮助广告主研究消费者, 做新产品的分析和推广;

Reportservice 主要统一多种数据源(Mysql, Garuda, ODPS..等)为客户端组件提供统一的

访问接口;同时根据客户端的相关配置可以自动生成相应的 Java Bean, Java Interface,

和基本的 Java 实现文件,而且对客户透明完成跨数据源 join 等操作;使得客户端组件

只需要专注于自己的核型业务逻辑;

主要工作:作为 scrum master 负责推动项目的进度,控制质量以及相关开发工作.

名称: 智能交通实时系统

公司: 上海美慧软件有限公司

Website: http://www.jtcx.sh.cn

项目周期: 2012/11 -- 2015/5

相关技术: Linux, Oracle, JBoss, JMS, Java, Zookeeper, Redis, Python

项目描述: 该系统实时接入 GPS 数据和手机信令数据后根据交通算法完成相关计算后输出交通状

态供 Web,手机 app 展示以及开放 API 提供数据给第三方..

主要工作:架构调整,分离计算系统和发布系统,方便发布系统支持与多个计算系统的对接;引入redis 作为数据缓存减轻数据库的压力;计算系统算法优化,以保证在 1 分钟内完成对 180 万条手机信令和 GPS 数据的计算,以及绘制 15 万个交通状态点

教育经历

1998/09 -- 2002/07: 西安电子科技大学, 计算机科学与技术专业就读